臺灣宜蘭地方法院刑事判決　　　　　　　 94年度易字第115號
公　訴　人　臺灣宜蘭地方法院檢察署檢察官
被　　　告　乙○○　男　41歲.
　　　　　　丙○○　男　24歲.
　　　　　　　　　　　2號
上列被告因恐嚇等案件，經檢察官提起公訴（93年度偵字第2212號）
，本院判決如下：
    主  文
乙○○、丙○○共同損壞他人如附表一所示之物，足以生損害於
他人，各處有期徒刑伍月，如易科罰金，均以參佰元折算壹日。
    事  實
一、乙○○因古乾正所欠之新臺幣（以下同）九萬五千元債務屢
    催不還，竟與丙○○共同基於恐嚇他人財產之犯意聯絡，先
    由丙○○於民國九十三年三月起至同年五月八日期間某日，
    前往宜蘭縣三星鄉○○路○段一四三號古乾正住處催討債務
    ，嗣丙○○因找尋古乾正未著，為逼古乾正出面解決，竟對
    與古乾正同住之古乾正之父甲○○、母丁○○恐嚇稱：「如
    果不還錢的話，要砸車」等語，使甲○○、丁○○因此心生
    畏懼，致生危害於安全；再由乙○○於九十三年五月八日中
    午，前往古乾正上揭住處索討同筆債務，嗣乙○○因未找獲
    古乾正，亦以上開恐嚇言語，恐嚇甲○○、丁○○，使甲○○、丁○○因此心生畏懼，致生危害於安全。嗣乙○○、丙○○因古乾正仍避不出面，二人乃夥同另三位不詳姓名之成
    年男子共同基於遂行上開恐嚇內容毀損他人車輛之犯意聯絡
    ，於九十三年五月十五日晚間十一時許，由丙○○駕駛車牌
    號碼7739-FM號自小客車，另不詳姓名之成年男子駕駛乙○○使用之車牌號碼5859-FM號自小客車，再分持高爾夫球桿
    及鐵棍，由丙○○與該三位不詳姓名成年男子共同前往古乾
    正住處，並由丙○○持高爾夫球桿，其他人分持鐵棍等物，
    共同砸擊甲○○所有車號8F--0081號自小客車及丁○○所有
    車號XE-3316號自小客車，造成如附表一、二所示之物（詳
    如附表所示），足以生損害於甲○○、丁○○。嗣因丙○○
    砸車之際，為甲○○發現並記住丙○○等人駕駛之上開二部
    自小客車牌號碼，經警循線查悉上情。
二、案經甲○○、丁○○訴由宜蘭縣警察局三星分局報告台灣宜
    蘭地方法院檢察署檢察官偵查起訴。
    理  由
一、訊據被告乙○○、丙○○矢口否認有上揭犯行，被告乙○○
    辯稱略以：其曾至古乾正住處找古乾正催討債務一次，但並
    無出言恐嚇告訴人甲○○、丁○○，而告訴人甲○○、丁○○前因所有自小客車有遭人毀損過，乃在屋外將其駕駛之車
    號5859--FM號自小客車車號記住，而告訴人甲○○、丁○○
    自小客車於九十三年五月十五日晚間十一時許遭人砸毀之事
    ，其並不知情，告訴人甲○○所以稱當晚其上開自小客車有
    在現場，可能係之前有記住其車號才如此指訴云云；被告丙○○則以其去過古乾正住處一次，但並無出言恐嚇告訴人甲○○、丁○○，而告訴人甲○○、丁○○自小客車於九十三
    年五月十五日晚間十一時許遭人砸車當時，其在自家環山果
    園務農，並未前去砸車云云。
二、經查：
（一）被告乙○○、丙○○分別單獨於上揭時間前往告訴人甲○○、丁○○上開住處時，均對告訴人甲○○、丁○○以：
      「如果不還錢的話，要砸車」等語恐嚇告訴人甲○○、丁○○等情，迭據告訴人甲○○、丁○○自警詢、偵查及本
      院審理時指訴綦詳，而被告丙○○前往古乾正住處討債時
      ，對告訴人甲○○大聲吼叫，並因此與無關之古乾正之弟
      古才正起口角乙情，業據證人古才正於偵查中證述在卷（
      偵卷第七十頁），顯見被告訴人討債之態度、口氣之惡劣
      ，且無端針對非債務人之告訴人甲○○、丁○○，足見告
      訴人甲○○、丁○○前後一致指訴被告二人之恐嚇犯行，
      並非虛偽。
（二）告訴人甲○○、丁○○所有之上開自小客車，有遭被告丙○○及另三位不詳成年男子砸車，且被告丙○○係持高爾
      夫球桿，另三人則分持鐵棍等物共同砸車，造成如附表一
      、二所示之損害，業據告訴人甲○○、丁○○指訴在卷，
      並有該自小客車車號查詢汽車車籍二紙及現場照片五張在
      卷可稽，而砸車之際，告訴人甲○○即記下在現場之7739
      --FM號、5859--FM號自小客車車號，迭據告訴人甲○○、
      丁○○指訴在卷，而車號7739--FM號自小客車係由被告乙○○使用、5859--FM號自小客車係被告乙○○使用，亦據
      被告二人供承在卷，並有高爾夫球桿半支扣案可佐，已足
      見告訴人甲○○、丁○○之指訴，並非無據。
（三）被告乙○○雖辯稱其上開自小客車車號被告訴人甲○○記
      下，係因其至古乾正住處找古乾正催討債務，而告訴人甲○○、丁○○前因所有自小客車有遭人毀損過，乃在屋外
      將其駕駛之上開自小客車車號記住，始指訴本件砸車時，
      其上開自小客車有在現場云云。然查，告訴人甲○○所有
      自小客車在本案砸車前，固有遭人砸過，惟告訴人甲○○
      於第二次警詢（警卷第四頁）、檢察官九十三年七月十二
      日偵查中（偵卷第十八頁），以及本院九十四年七月五日
      審理時，均明確指稱前次砸車與被告二人無關等語，是告
      訴人甲○○自始即未指認前次砸車係被告乙○○所為，被
      告乙○○辯稱告訴人甲○○係因遭人砸過車，才會出屋外
      而記下車號，並因此指認九十三年五月十八日晚間十一時
      許，告訴人甲○○、丁○○上開自小客車被砸之際，其自
      小客車有在現場云云，並無可採。
（四）被告丙○○雖辯稱告訴人甲○○、丁○○上開自小客車被
      人砸車時，其在自家環山果園務農，並未在場云云，惟被
      告丙○○在九十三年五、六月間，均未前去環山果園乙情
      ，業據被告丙○○之母盧春蘭於偵查時證述在卷（偵卷第
      二十頁），足徵被告丙○○上開辯稱，顯係卸責之詞，委
      無可取。
（五）證人古乾正僅有積欠被告乙○○債務乙節，業據證人古乾
      正於偵查中證述在卷（偵卷第七十頁），被告丙○○雖另
      辯稱其有借證人古乾正十萬元，該十萬元係其向證人吳清
      和借後，再借予證人古乾正，其借錢給證人古乾正時，有
      證人林璟棠目睹云云，惟查，證人吳清和固有借十萬元予
      被告丙○○，惟並不知該十萬元係證人古乾正要被告丙○○出面向其借款，業據證人吳清和於偵查中證述在卷（偵
      卷第八十三頁、第八十四頁），而證人林璟棠於偵查中證
      稱在宜蘭縣警察局三星分局對面之炸雞店，見到被告丙○○從自小客車內取出一疊千元紙鈔放入其口袋內，其有詢
      問被告丙○○錢作何用，被告丙○○並不回答，其後古乾
      正走過來，其即離開等語（偵卷第八十四頁），是依證人
      林璟棠證詞，被告丙○○取出千元紙鈔一疊係放入自己口
      袋，且該筆現金數額若干，是否要借給證人古乾正等等，
      均不能證明，更無從因此推認被告丙○○有借給證人古乾
      正十萬元之事實，亦甚明確。被告丙○○上開所辯，亦不
      可採。從而，證人古乾正僅積欠被告乙○○債務，而被告
      乙○○、丙○○卻分別前往索討同筆債務，顯見被告乙○○、丙○○就因逼證人古乾正返還債務而衍生之恐嚇及毀
      損犯行間，具有共同之犯意聯絡。
（六）綜上，本件事證明確，被告二人犯行均堪認定。
三、核被告乙○○、丙○○所為，均係犯刑法第三百五十四條之
    毀損罪。被告二人與不詳姓名之三位成年男子間，有犯意聯
    絡及行為分擔，為共同正犯。公訴意旨雖認被告二人另犯刑
    法第三百零五條之恐嚇危害安全罪行，惟被告二人於恐嚇告
    訴人後進而遂行恐嚇內容實施毀損告訴人自小客車之加害行
    為，其恐嚇之危險行為應為後生之毀損實害行為所吸收，不
    另成立恐嚇危害安全罪，公訴意旨此部分尚有未洽，併予敘
    明，惟公訴人認此部分與毀損部分屬牽連犯裁判上一罪之關
    係，爰不另為無罪之諭知。被告一行為同時毀損告訴人甲○○、丁○○二人之汽車，屬想像競合犯，應從一處斷。另公
    訴意旨認被告二人係三次前往恐嚇告訴人稱「要給你好看，
    砸你車，還要放火燒房子」等語，然查，被告二人僅於事實
    欄所示之時地恐嚇告訴人各一次稱「如不還錢，要砸車」等
    語，業據告訴人甲○○、丁○○於本院審理中結證明確，公
    訴人認被告係連續恐嚇，容有誤會，亦予敘明。爰審酌被告
    犯罪之動機、目的、手段，犯罪所生之損害，及犯罪後態度
    等一切情狀，分別量處如主文所示之刑，並均諭知易科罰金
    之折算標準。又扣案之高爾夫球桿半支，雖係被告二人用以
    犯罪所用之物，惟無積極證據證明係被告二人或與之共犯者
    所有，爰不諭知宣告沒收，附此敘明。
據上論斷，應依刑事訴訟法第二百九十九條第一項前段，刑法第
二十八條、第三百五十四條、第五十五條、第四十一條第一項前
段，罰金罰鍰提高標準條例第一條前段、第二條，判決如主文。
本案經檢察官賴慶祥到庭執行職務。
中　　華　　民　　國　　94　　年　　7 　　月　　19　　日
                  臺灣宜蘭地方法院刑事第三庭
                      審判長法  官  黃  永  勝
                            法  官  陳  嘉  年
                            法  官  林  楨  森
以上正本證明與原本無異。
如不服本判決，應於判決送達後十日內向本院提出上訴狀（應附
繕本）。
                            書記官  謝  佩  欣
中　　華　　民　　國　　94　　年　　7　 　月　　20　　日
附錄本案論罪科刑條文
中華民國刑法第三百五十四條
　 毀棄、損壞前二條以外之他人之物或致令不堪用，足以生損害
　 於公眾或他人者，處二年以下有期徒刑、拘役或五百元以下罰
　 金。
附表一
┌───────────────────────────┐
│車號8F--0081號自小客車毀損情形：                      │
│後擋風玻璃破損、右後玻璃破損、右後方向燈破損、右側靠近│
│方向燈扳金凹損及烤潻脫落                              │
└───────────────────────────┘
附表二
┌───────────────────────────┐
│車號XE--3316號自小客車毀損情形：                      │
│後擋風玻璃破損、左前及左後玻璃方向燈破損              │
└───────────────────────────┘
